【裁判字號】    94,上訴,1339
【裁判日期】    950329
【裁判案由】    毒品危害防制條例
【裁判全文】
臺灣高等法院刑事判決                94年度上訴字第1339號
上  訴  人
即  被  告  丙○○
                    （另案於臺灣臺北監獄執行中）
指定辯護人  本院公設辯護人丁○○
上  訴  人
即  被  告  戊○○
                    （另案於臺灣桃園監獄執行中）
選任辯護人  楊致一律師
上列上訴人因違反毒品危害防制條例案件，戊○○不服臺灣桃園
地方法院93年度訴字第1744號，中華民國94年2 月15日第一審判
決（起訴案號：臺灣桃園地方法院檢察署92年度偵字第18877 號
），提起上訴，丙○○部分由原法院依職權送上訴，本院判決如
下：
    主  文
原判決關於丙○○、戊○○部分撤銷。
丙○○、戊○○共同連續販賣第一級毒品，累犯，各處有期徒刑
拾伍年。扣案如附表編號1.3.5.7.8.9.12.13.14.所示之物，均沒收
銷燬；扣案如附表編號2.4.6.所示之物，均沒收；未扣案之販賣
第一級毒品合計所得新臺幣貳萬元、未扣案之販賣第二級毒品合
計所得新臺幣參萬肆仟元，均連帶沒收，如全部或一部不能沒收
時，以其財產抵償之；未扣案如附表編號15.所示之物，沒收，如
不能沒收時，追徵其價額。
    事  實
一、丙○○（綽號「殺豬」）前因藏匿人犯，經臺灣板橋地方法
    院於民國92年8月7日，以92年度簡字第1874號刑事簡易判決
    判處有期徒刑6 月確定，於92年10月27日執行完畢。戊○○
    前於87年間因違反麻醉藥品管理條例及竊盜等案件，經本院
    於87年5月12日及同年7月7日，先後以87年度上訴字第246號
    及第1926號刑事判決分別判處有期徒刑6月、3年，應執行刑
    為有期徒刑3年4月確定，於87年12月29日送監執行，至91年
    1月4日縮刑期滿，執行完畢。
二、詎丙○○、戊○○均不知悔改，明知海洛因及安非他命分別
    係毒品危害防制條例第2條第2項第1、2款所規範之第一、二
    級毒品，依法不得販賣、持有，竟共同意圖營利，並基於販
    賣海洛因及安非他命之概括犯意聯絡，於不詳之時間、地點
    ，由丙○○以不詳之方式向綽號「小楊」、「阿潘」等真實
    姓名年籍不詳之成年男子取得海洛因、安非他命後，先於92
    年11月20日，由戊○○負責以其所有如附表編號15.所示之門
    號0000000000號行動電話一具（未扣案）聯繫販賣及交貨事
    宜，再於桃園縣中壢市下內壢15之260 號戊○○租屋處，將
    數量不詳價值新台幣（下同）1 萬元之海洛因，及數量不詳
    價值4 千元之安非他命，販賣予甲○○（經原審判處罪刑，
    提起上訴後，撤回上訴而告確定），再於同年月24日以相同
    方式，在同址販賣數量不詳價值1 萬元之海洛因予甲○○；
    復於同年12月5 日，由戊○○與甲○○聯絡交易安非他命事
    宜後，在桃園縣境國道一號高速公路新屋交流道旁之麥當勞
    速食店前，因戊○○未及到場，由丙○○以３萬元之價格，
    將約1兩之安非他命，販賣予甲○○。
三、甲○○於92年12月10日21時許，在桃園縣平鎮市○○路○ 段
    175 號麥當勞速食店前，販賣安非他命予綽號「比目魚」者
    之際，為警查獲。同日23時４９分許許，甲○○在警察局時
    ，適戊○○以其所有0000000000號行動電話撥打予甲○○00
    00000000號行動電話，詢問是否購買毒品，甲○○即佯稱欲
    購買3 兩安非他命並聯繫交易事宜後，向警方供出毒品來源
    ，丙○○、戊○○2 人則共同承前販賣安非他命之犯意聯絡
    ，由丙○○將附表編號1.之安非他命，交付戊○○，欲販賣
    予甲○○，戊○○甫出租屋處大門，適甲○○帶同警員於同
    年月11日凌晨1 時20分許趕至該處，而為警當場逮捕，販毒
    未遂，警方並自戊○○所有車號B3-8671 號自用小客車駕駛
    座上之黑色皮包內，查獲扣得如附表編號1.2.所示之物品，
    隨後取得戊○○之同意入其租屋處搜索，再查獲丙○○，並
    自該租屋處客廳內起出並扣得如附表編號3.至10.所示之物品
    ，又自該租屋處二樓前方房間內，查獲並扣得如附表編號11.
    至14.所示之物品。
二、案經桃園縣警察局移送臺灣桃園地方法院檢察署檢察官偵查
    起訴。
    理  由
一、認定犯罪事實所憑證據和理由：
    (一)上訴人即被告丙○○就其於92年11月20日販賣海洛因、同
      年12月5 日、10日販賣安非他命之事實，業於本院供承不
      諱。
    (二)上訴人即被告丙○○、戊○○2 人之犯罪事實，業據證人
      甲○○於原審堅證不移（參見原審卷第二宗第52-60 頁正
      面），雖檢察官於原審提示偵查卷第42頁，詰問甲○○關
      於其與被告2 人92年11月24日之毒品交易有無完成一事，
      甲○○答稱不記得（見原審卷第二宗第55頁），而與其於
      警詢所言同年月20、24日均有交易（見偵查卷第200 頁）
      不符，茲查甲○○係在94年1月4日於原審以證人身分接受
      詰問，距離犯罪時間已有年餘，而其警詢供述則係在93年
      2 月11日所為，自以警詢供述時之記憶較為清晰，本院斟
      酌其先前警詢此部分供述，具有較可信之特別情況，且為
      證明犯罪事實存否所必要，爰依刑事訴訟法第159條之2之
      規定，採為證據。是綜證人甲○○於原審之證詞，及93年
      2月11日之警詢供述，足認被告2人販賣海洛因、安非他命
      之時間，確如事實欄第二、三項所載。
    (三)雖甲○○於92年11月20日、24日、12月5日向被告2人購買
      之海洛因、安非他命均未扣案。惟本件警方查獲甲○○時
      ，並扣得甲○○所有之白色粉末19包及晶體2 包，而白色
      粉末19包鑑定結果，均為海洛因，有法務部調查局93年2
      月24日調科壹字第080007181 號鑑定通知書在卷可考（見
      偵查卷第270頁）；晶體2包鑑定結果，均為安非他命，有
      內政部警政署刑事警察局92年12月31日刑鑑字第09202386
      60號鑑驗通知書在卷可憑（見偵查卷第237 頁），甲○○
      並因販賣海洛因、安非他命，經原審判處罪刑確定。是甲○○對於海洛因、安非他命自有認識之能力。
    (四)被告戊○○自承0000000000號行動電話係其所有（見偵查
      卷第31頁反面、原審卷第二宗第19頁），並承認曾於92年
      11月20日、24日打電話聯絡甲○○（見偵查卷第261 頁）
      。警方經聲請核准後（見台灣桃園地方法院檢察署92年度
      聲監字303 號卷第6至8頁、第54至56頁之通訊監察書），
      對甲○○所有0000000000、0000000000號行動電話實施通
      訊監察，依通聯紀錄及監聽電話譯文表內容所載（參見偵
      查卷第204至208頁正面、253、254頁，均摘自聲監字卷）
      ，被告戊○○曾於92年11月20日、24日及同年12月6 日，
      與甲○○聯繫，此為被告戊○○所是承（見偵查卷第 261
      、262、268頁）。情形大略如下：
      1.92年11月20日8時41分23秒，被告戊○○以0000000000
        號電話打入甲○○0000000000號電話，詢問甲○○：「
        軟的怎麼樣？」甲○○回稱不太行，被告戊○○即稱：
        「沒關係，看是要補一些還是怎麼樣，他（按上下文意
        思，指殺豬之人）有拿一些原的給我」，甲○○乃回稱
        ：「晚一點我要拿錢給你時再拿」，被告戊○○又稱：
        「硬的非常棒，現在只有半個，晚上要的話，殺豬說要
        給現金給他…，我這邊有半個，晚上有整個，你那邊沒
        有的話，可以先拿這半個。」（見偵查卷第205頁），
        甲○○於原審證稱略以，「軟的」是指海洛因，「硬的
        」是指安非他命（見原審卷第二宗第54、55頁）。由二
        人間之對話觀之，甲○○購「軟的」（即海洛因）之價
        金，係付給被告戊○○。被告辯稱係與甲○○合資云云
        ，核無可採。
      2.92年11月24日16時53分46秒，被告戊○○以0000000000
        號電話打入甲○○0000000000號電話，詢甲○○是否要
        軟的（即海洛因），並告知價錢（見偵查卷第207、208
        頁），由此對話，足見被告戊○○對甲○○已提出購買
        毒品之要約，益見並無與甲○○合資購買之意。
      3.92年12月6日12時58分52秒，被告戊○○以0000000000
        號電話打入甲○○0000000000號電話，提到「昨天那東
        西，殺豬說明天沒有問題」（見偵查卷第253 頁），甲○○於原審證稱略以此即指同年月5 日購買硬的（即安
        非他命）之事，並稱係向被告戊○○而非被告丙○○購
        買（見原審卷第二宗第55頁），被告戊○○並稱92年12
        月5 日那次交易，就是在新屋交流道和甲○○、被告丙○○相約碰面那一次（見偵查卷第268 頁）。甲○○關
        於此次交易，於原審證稱：當天丙○○也有到，被告戊○○說丙○○會先拿東西給我，我問他錢交給丙○○或
        是他，他說他沒有那麼快到，意思是叫我錢先拿給丙○○等語（見原審卷第二宗第51頁）。甲○○於被告戊○○不在場之情形下，仍詢問錢是否仍交被告戊○○，足
        見其所認知之購買對象為被告戊○○，而非被告丙○○
        ，倘甲○○係與被告戊○○合資購買，即毋詢問錢交給
        被告戊○○或丙○○之必要。
      4.又前引監聽電話譯文僅在證明被告戊○○與甲○○間，
        有譯文所載之對話，並非用以證明該對話內容本身是否
        真實（關於該對話內容是否與事實相符，本院係以被告
        戊○○之自白及甲○○之證言證實），並非刑事訴訟法
        第159條第1項關於傳聞法則規定所要排除之「傳聞」。
      5.綜上所述，足認被告戊○○、甲○○確曾於92年11月20
        日及24日互以行動電話聯繫購買毒品海洛因及安非他命
        事宜，及在同年12月6 日討論前一日交易情形等情，堪
        可認定。
    (五)甲○○於92年12月10日晚間經警查獲後，被告戊○○曾去
      電詢問是否購買安非他命，2 人隨即相約在外交易等情，
      為證人甲○○證供明確，並有2 人間當時之電話通聯紀錄
      在卷（見偵查卷第230 頁）可佐，嗣被告戊○○為警在其
      住處前查獲，並扣得附表編號1 之安非他命，故此部分事
      實，亦堪認定。
    (六)此外，復有查獲現場照片影本14幀附卷可參（見偵查卷第
      65至71頁）及扣案如附表編號1 至14所示之物品可資佐證
      。又扣案如附表編號1.至6.所示之晶體及包裝袋，如附表
      編號7.至9.、12.至14.所示之疑似殘留有海洛因或安非他命
      、海洛因及安非他命之電子秤、殘渣袋、吸食器、注射針
      筒、玻璃吸食器、削尖吸管分裝器等物品，經警方及原審
      分送內政部警政署刑事警察局及行政院衛生署管制藥品管
      理局鑑驗及檢驗結果，分別確係安非他命及其包裝袋或殘
      留有海洛因、安非他命（詳見附表之記載）等物品無訛，
      此有內政部警政署刑事警察局鑑驗通知書及行政院衛生署
      管制藥品管理局函暨檢驗成績書附卷可參（見偵查卷第23
      7至238頁、原審卷第一宗第131至134頁）。查海洛因及安
      非他命物稀價昂，取得不易，且為政府嚴予查緝取締之違
      禁物，而海洛因為第一級毒品，安非他命為第二級毒品，
      非法販賣之刑責甚重，苟無利潤可圖，衡情應無甘冒被查
      緝法辦重刑之危險而無端無償供應他人試用或隨意給予他
      人之理。本件查獲扣案如附表編號1.3.5.所示之安非他命
      ，合計重近600 公克，數量非少，衡情而論，斷不可能如
      被告丙○○、戊○○於原審所辯，係由被告丙○○無償提
      供予被告戊○○，或被告戊○○平白無故給予甲○○試用
      之理。基上說明，堪認被告2 人販入海洛因及安非他命之
      價格必較販出之價格低廉，或以同一價格而減少海洛因及
      安非他命之份量，而有從中賺取差額利潤圖利之意圖及事
      實，又被告2 人與甲○○等人彼此並無特殊之交情，苟被
      告2人與甲○○買賣間無利潤可圖，則被2人告縱使至愚，
      亦無甘冒被移送法辦之危險，平白從事非法販賣海洛因及
      安非他命之理。是被告2 人如事實欄第二項之販賣海洛因
      、安非他命犯行，合計販賣第一級毒品海洛因所得2 萬元
      及販賣第二級毒品安非他命所得3萬4千元，從中必有賺取
      利潤等情，應堪認定，足徵被告丙○○、戊○○具有共同
      營利之意圖，灼然甚明。
    (七)又證人甲○○於原審，就其向被告2 人所購買之海洛因及
      安非他命之時間、次數、數量、購買金額等情節，與其在
      偵查、警詢歷次供述雖互有出入，然此或因時間相隔過久
      、購買多次，致其記憶模糊，尚難苛求其為精確無誤之供
      述。故：
      1.本院參照甲○○於原審之證言、93 年2月11日警詢，及
        甲○○與被告戊○○於92年11月20日、24日及同年12月
        6 日互以行動電話聯繫購買海洛因及安非他命或於購買
        後聯絡之前述通訊監察通聯紀錄、監聽電話譯文，再參
        以被告2 人於92年12月11日凌晨經警查獲等情，認定雙
        方交易次數，含查獲當次，如事實欄第二、三項所載，
        共計4次。
      2.甲○○於偵查中供述其購買海洛因及安非他命最低價金
        各為1萬元及4千元，有購買海洛因，也有安非他命等情
        （見偵查卷第213頁正面），及被告2人與甲○○於原審
        當庭同認之92年12月5 日，在桃園縣境內國道一號高速
        公路新屋交流道旁之麥當勞速食店前交易安非他命之數
        量及金額，作為此部分犯罪事實認定之依據。至甲○○
        在偵查庭關於購買數量、價格之供述，雖非以證人身分
        為之，因此部分與其於原審之證述不相符合（於原審證
        稱不記得），本院援引與(一)所述其93年2 月11日警詢得
        為證據之相同理由，以甲○○在同日偵查庭關於購買價
        格所為供述，具有較可信之特別情況，且為證明犯罪存
        否所必要，準用刑事訴訟法第159條之2規定，援用為證
        據，並依「罪疑為輕」之法理，認被告2 人於92年11月
        20日販售甲○○之海洛因、安非他命，同年月24日販售
        甲○○之海洛因，各次販售之海洛因相當於1 萬元之數
        量，所販售之安非他命則相當於4 千元之數量。檢察官
        起訴認定被告2人以每兩均為1萬7、8千元之售價，分別
        出售海洛因、安非他命，其認定尚欠依據。
    (八)據甲○○所證述，其歷次買受海洛因、安非他命，均由被
      告戊○○與其接洽，並非與被告丙○○接觸，而被告戊○○供稱其並無海洛因、安非他命，被告丙○○則供承由其
      提供毒品予被告戊○○，足見甲○○購買海洛因、安非他
      命過程，係由被告丙○○提供毒品，由被告戊○○出面聯
      絡甲○○購買。從而被告丙○○、戊○○2 人就本件犯行
      ，有犯意聯絡、行為分擔。因此部分事實已明，本院原定
      依職權傳喚被告丙○○、戊○○互證彼此有無犯意聯絡情
      事，即無庸再行處理。
    (九)綜上所述，被告丙○○、戊○○之犯行，事證明確，洵堪
      認定。
二、對於被告辯解的判斷：
    (一)被告丙○○於原審辯稱：海洛因是戊○○向綽號「阿潘」
      的男子買的，「阿潘」是我的朋友。安非他命是我、戊○○、甲○○合資向「阿潘」買的。「阿潘」是藥頭，甲○○與戊○○有需要，我才向阿潘買，再拿給他們的。我拿
      安非他命給戊○○大約是戊○○所說的時間，我向「阿潘
      」拿的時候，戊○○也有在場，他拿錢給我，我再拿給「
      阿潘」，價格是一兩三萬元。扣案安非他命五百公克是「
      小楊」給我的，戊○○向我要五小包，我就免費給他，不
      是賣，他要把毒品拿給誰，不關我的事等語。被告戊○○
      則辯稱：我與甲○○合資向丙○○購買毒品，92年11月24
      日那次是因前次所購海洛因品質不佳而補貨，並非另一次
      買賣，因我與甲○○於92年9 月底10月初有嫌隙，所以他
      才說是我賣的；又被告丙○○是我報與警察查獲的，請求
      依法減刑等語。並請傳喚證人李有貴、古國華證明關於被
      告戊○○與甲○○間確有仇怨，及請求再次傳喚甲○○。
    (二)經查：
      1.被告丙○○於本院已自白販毒，其前所辯與被告戊○○
        、證人甲○○合買毒品等情，參酌前引相關證據，核無
        可採。又被告丙○○於95年1 月26日向本院提出之自白
        ，雖否認92年11月24日有販賣海洛因予甲○○一事，並
        稱係被告戊○○、證人甲○○合資向其購買云云；又於
        本院審理時稱94年11月24日那次，係因前次品質不好而
        補貨，並非另一次買賣等語，而附和戊○○之說法。惟
        參酌甲○○之供證、監聽譯文及前述其他相關證據，認
        被告丙○○之自白，顯屬迴護被告戊○○之詞，被告 2
        人所辯此節，均不可採。
      2.被告戊○○雖供陳與甲○○前有仇怨，惟其亦不否認迄
        查獲為止，與甲○○多次洽談購買毒品之事。倘2 人間
        仇怨未解，豈能共此？是其所辯此節，亦不能採。其關
        於傳喚李有貴、古國華之請求，核無必要（嗣經被告戊○○之辯護人於95年1月9日捨棄傳喚）。
      3.關於查獲被告丙○○之過程，經本院傳訊本件承辦警員
        乙○○結稱略以：查獲甲○○後，被告戊○○打電話給
        甲○○，告知殺豬（即被告丙○○）在他那裡，並問甲○○是否要買毒品，我們就前往被告戊○○住處門口逮
        獲被告戊○○，他要求我們放他走，要我們去屋內抓殺
        豬這個大藥頭，並把大門鑰匙交給我們…，當天如被告
        戊○○未告知殺豬在裡面，我們會以逕行搜索方式入內
        查案，因為我們知道裡面有大量毒品等語（見本院卷95
        年3 月15日審理筆錄第3至5頁），綜乙○○所言，足知
        被告戊○○去電警方逮捕之甲○○之時，員警已因甲○○之告知，知悉殺豬其人在被告戊○○住處，縱被告戊○○未為告知，亦不能阻止乙○○其後逮捕被告丙○○
        之行動，故警察人員查獲被告丙○○之原因，係基於甲○○而非被告戊○○之供出毒品來源。綜上所述，被告
        戊○○即不得援毒品危害防制條例第17條之規定，請求
        寬減。
      4.證人甲○○業於原審具結接受交互詰問，被告戊○○請
        求本院再次傳喚，核無必要。
三、論罪的理由：
    (一)本件被告2人犯罪後，92年7 月9日公布之修正毒品危害防
      制條例，業於93年1月9日施行，修正前後之毒品危害防制
      條例第4條第1、2項處罰規定，及修正前第4條第5項、第2
      項與修正後第4條第6項、第2項關於製造、販賣、運輸第2
      級毒品未遂之規定，新舊法之構成要件及法定本刑均屬一
      致，依刑法第2條第1項前段之規定，應適用裁判時之現行
      毒品危害防制條例第4條第1、2、6項論處，合先敘明。
    (二)被告2 人所為，均係犯毒品危害防制條例第4條第1項之販
      賣第一級毒品既遂罪、同條例第4條第2項之販賣第二級毒
      品既遂罪、第4條第6項、第2 項之販賣第二級毒品未遂罪
      。
    (三)檢察官漏未區別被告2 人關於事實欄第三項之犯罪，係由
      甲○○配合警方設計誘捕，致事實上不能完成交易，應成
      立販賣第二級毒品未遂罪（最高法院91年度台上字第5720
      號刑事判決意旨可資參照），尚有未合，應由本院予以敘
      明即可。
    (四)被告2 人持有第一、二級毒品海洛因及安非他命之低度行
      為，各為其等販賣海洛因及安非他命之高度行為所吸收，
      均不另論罪。
    (五)被告丙○○、戊○○就事實欄第二項、第三項所載販賣第
      一、二級毒品既遂、販賣第二級毒品未遂之犯行，具有犯
      意聯絡及行為分擔，均為共同正犯。
    (六)被告2人先後2次販賣第一級毒品既遂，及先後3 次販賣第
      二級毒品既遂及未遂之犯行，分別時間緊接，而觸犯構成
      要件同一之罪名，顯各係基於概括犯意反覆為之，而屬連
      續犯，應分別依刑法第56條規定，各論以販賣第一級毒品
      及販賣第二級毒品一罪，並分別就死刑、無期徒刑以外之
      法定刑部分，加重其刑。
    (七)被告2 人有事實欄第一項所載犯罪前科及刑之執行，此參
      卷附本院被告全國前案紀錄表、臺灣桃園地方法院檢察署
      刑案資料查註紀錄表即明，其等於有期徒刑執行完畢5 年
      內各再犯本件有期徒刑以上之罪，為累犯，除死刑、無期
      徒刑外之法定刑部分，應各依刑法第47條之規定，遞加重
      其刑。
    (八)被告2 人各以一行為觸犯販賣第一級毒品罪及販賣第二級
      毒品罪，為想像競合犯，依刑法第55條前段規定，應從較
      重之販賣第一級毒品海洛因既遂罪處斷，檢察官就此部分
      誤認係數罪併罰關係，尚有未洽，併此說明。
四、撤銷改判的理由：
    (一)原審法院審理後，就被告2 人為論罪科刑之判決，固非無
      見，惟查：
      1.被告2 人92年11月24日對甲○○僅販賣海洛因，原審誤
        認尚販賣安非他命，事實認定即有違誤。
      2.按「犯毒品危害防制條例第四條之罪者，其犯罪所得之
        財物應予沒收，如全部或一部不能沒收時，追徵其價額
        或以其財產抵償之，該條例第十九條第一項規定甚明。
        由此項規定觀之，必限於所得者為金錢以外之其他財物
        而無法沒收時，始應追徵其價額。如所得財物為金錢而
        無法沒收時，則應以其財產抵償之，不發生追徵價額之
        問題。」有最高法院93年度台上字第4584號判決要旨可
        參。原判決主文欄將未扣案如附表編號15.之行動電話1
        支諭知沒收，固無違誤，惟如無法沒收時，依前說明，
        應追徵其價額，原審誤為以被告財產抵償之，法律適用
        即有錯誤。
      3.依起訴書所載，檢察官係起訴被告2 人自92年11月中旬
        起（起訴書誤載為91年11月中旬，經檢察官於原審當庭
        更正為92年11月中旬，見原審卷第一宗第153 頁），多
        次共同販賣海洛因、安非他命予甲○○，是起訴事實認
        定之犯罪時間、次數即較原審判決之認定範圍為廣，原
        審就超過其認定範圍之起訴事實，在檢察官未曾當庭減
        縮之情形下，自行於判決內表示起訴書此部分記載應予
        更正，而未敘明不另為無罪之諭知，亦有違誤。
      4.被告戊○○上訴否認犯罪，雖無理由；被告丙○○則由
        原審依職權送上訴，雖未指摘原判決有何違誤；因原判
        決關於被告2 人部分既有可議，要屬無可維持，應由本
        院將原判決此部分撤銷改判。
    (二)自為判決的論罪科刑理由：
      1.被告丙○○業於本院供承販賣第一級毒品犯行，雖稍有
        迴護同案被告戊○○之意，惟仍願坦認自己罪行，承擔
        罪責，本院審酌被告丙○○販賣海洛因僅有2 次，次數
        尚少，所得價金亦僅區區之2 萬元，犯罪情狀非無可憫
        恕之處；又被告戊○○雖否認共同販賣第一級毒品，要
        無可取，惟因其本身並非毒品來源，情節本較被告丙○○為輕，又其於遭警查獲時，主動交出住處鑰匙，供警
        入內查獲被告丙○○，雖其所為，並非警方查獲被告丙○○之原因，已如前述，惟仍提供警方相當之便利，本
        院斟酌及此，認其犯罪情狀亦非無可憫恕之處。因販賣
        第一級毒品，其法定刑為死刑、無期徒刑，縱對被告二
        人量處法定最低度刑，亦嫌情輕法重，特援引刑法第59
        條規定，酌減被告2人之刑，並依法均先加後減。
      2.審酌被告2 人之素行非佳、販賣第一、二級毒品海洛因
        及安非他命之次數及數量、對社會造成之危害，被告丙○○係毒品來源，惟犯後坦承大部分犯行，態度尚佳，
        頗具悔意；被告戊○○雖非毒品來源，而與被告丙○○
        共同販賣毒品，犯罪情節較被告丙○○稍輕，惟犯後猶
        飾詞圖卸，態度不佳等情，對被告2 人分別量處有期徒
        刑15年，以資懲儆。
    (三)關於沒收部分：
      1.扣案如附表編號1.3.5.所示之第一、二級毒品海洛因及
        安非他命，分別係屬第一、二級毒品，業如前述，均依
        毒品危害防制條例第18條第1 項前段規定，宣告沒收銷
        燬。
      2.扣案如附表編號2.4.6.所示之包裝袋等物，因能與扣案
        之海洛因及安非他命分別秤其重量，此有前引內政部警
        政署刑事警察局鑑驗通知書、行政院衛生署管制藥品管
        理局函與檢驗成績書及法務部調查局鑑定通知書各一份
        在卷可憑，即與所包裝之海洛因及安非他命無難以析離
        而無法個別宣告沒收之情事，而該等分裝袋具有防止海
        洛因及安非他命裸露、逸出及潮濕之功用，並便於攜帶
        及運輸，其中附表編號4.屬於被告丙○○所有，編號2.
        6.為戊○○所有，均供本件犯罪所用之物，應依毒品危
        害防制條例第19條第1項前段規定，併予宣告沒收。
      3.扣案如附表編號7.至9.、12.至14.所示之物，其上分別均
        殘留有第一級毒品海洛因、第二級毒品安非他命，因已
        無法析離，均應依毒品危害防制條例第18條第1 項前段
        規定，不問屬於犯人與否，宣告沒收併銷燬。至被告戊○○辯稱，此等物品與附表編號5.之安非他命，均為友
        人邱建富所有，惟上開物品，種類甚多，又係在被告戊○○租屋處查獲，其空言辯稱係他人所有，尚難採信，
        合併說明。
      4.被告2人共同販賣海洛因所得合計2萬元及販賣安非他命
        所得合計3萬4千元，雖未扣案，仍應依毒品危害防制條
        例第19條第1 項規定，並參酌共犯連帶理論，併予宣告
        連帶沒收，如全部或一部不能沒收時，應以被告2 人之
        財產抵償之。
      5.未扣案如附表編號15.之行動電話一具，係被告戊○○所
        有供犯本件犯罪所用之物，應依毒品危害防制條例第19
        條第1項規定，併予宣告沒收，如全部或一部不能沒收
        時，應向被告2人追徵其價額。
      6.本件雖併扣得如附表編號10.11.所示之物品，惟鑑驗結果
        ，均未殘留任何毒品成分，有行政院衛生署管制藥品管
        理局函與檢驗成績書及法務部調查局鑑定通知書各一份
        在卷可考，被告丙○○、戊○○亦否認該等物品為供犯
        本件犯罪所用之物，因查無其他積極證據足資證明該等
        物品係被告丙○○、戊○○供本件犯罪所用之物，亦非
        違禁物，自毋須諭知沒收。
五、其他公訴事實的處理：
    公訴意旨另以被告2 人自92年11月中旬起，至同年12月10日
    查獲時止，除有事實欄第二、三項所載販賣海洛因、安非他
    命之犯行外，尚有多次販賣海洛因、安非他命犯行，亦涉有
    毒品危害防制條例第4 條第1、2項之販賣第一、二級毒品罪
    嫌。因檢察官就此部分並未提出相關證據說明成罪之依據，
    卷內復無證據足認被告2 人除事實欄所載犯罪事實外，尚有
    其他販賣海洛因、安非他命之犯行，其等此部分罪嫌即有未
    足，因檢察官以該部分與本院論罪科刑部分有裁判上一罪關
    係，爰不另為無罪之諭知，附此敘明。
六、適用的法律：
    (一)刑事訴訟法第369條第1 項前段、第364條、第299條第1項
      前段。
    (二)毒品危害防制條例第4條第1項、第2項、第18條第1項前段
      、第19條第1項。
    (三)刑法第2條第1項前段、第11條、第28條、第56條、第55條
      、第47條、第59條。
本案經檢察官柯麗鈴到庭執行職務。
中    華    民    國    95    年    3    月    29    日
                  刑事第十三庭審判長法  官  曾德水
                                    法  官  杜惠錦
                                    法  官  范清銘
上正本證明與原本無異。
如不服本判決，應於收受送達後10日內向本院提出上訴書狀，其
未敘述上訴之理由者並得於提起上訴後10日內向本院補提理由書
（均須按他造當事人之人數附繕本）。
                                    書記官  吳金來
中    華    民    國    95    年    3    月    29    日
 附表：
┌───┬─────────────────────┐
│編號  │   扣 案 物 品 名 稱、數 量 及 重 量      │
├───┼─────────────────────┤
│1.    │   第二級毒品安非他命（驗餘合計淨重96.43  │
│      │   公克，不含包裝重）                     │
├───┼─────────────────────┤
│2.    │   包裝編號1.所示之第二級毒品安非他命之包 │
│      │   裝袋3個                                │
├───┼─────────────────────┤
│3.    │   第二級毒品安非他命（驗餘合計淨重493.   │
│      │   2公克，不含包裝重）                    │
├───┼─────────────────────┤
│4.    │   包裝編號3.所示之第二級毒品安非他命     │
│      │   之包裝袋1個                            │
├───┼─────────────────────┤
│5.    │   第二級毒品安非他命（驗餘合計淨重1.95   │
│      │   公克，不含包裝重）                     │
├───┼─────────────────────┤
│6.    │   包裝編號5.所示之第二級毒品安非他命之包 │
│      │   裝袋2個                                │
├───┼─────────────────────┤
│7.    │   殘留第一、二級毒品海洛因及安非他命之   │
│      │   電子秤1台                              │
├───┼─────────────────────┤
│8.    │   殘留第二級毒品安非他命之殘渣袋3包      │
├───┼─────────────────────┤
│9.    │   殘留第二級毒品安非他命之吸食器1組      │
├───┼─────────────────────┤
│10.    │   未殘留毒品成分之分裝袋1包              │
├───┼─────────────────────┤
│11.    │   未殘留毒品成分之白粉1包（驗餘合計淨    │
│      │   重3.36公克，空包裝袋重0.23公克）       │
├───┼─────────────────────┤
│12.    │   殘留第一級毒品海洛因之注射針筒8支      │
├───┼─────────────────────┤
│13.    │   殘留第二級毒品安非他命之玻璃吸食器3    │
│      │   個                                     │
├───┼─────────────────────┤
│14.    │   殘留第一、二級毒品海洛因及安非他命之   │
│      │   削尖吸管分裝器1支                      │
├───┼─────────────────────┤
│15.    │   行動電話一具（含門號0000000000號SIM卡  │
│      │   一枚）                                 │
└───┴─────────────────────┘
附錄本判決論罪科刑法條：
修正後毒品危害防制條例第4條第1、2項：
製造、運輸、販賣第一級毒品者，處死刑或無期徒刑；處無期徒
刑者，得併科新臺幣一千萬元以下罰金。
製造、運輸、販賣第二級毒品者，處無期徒刑或七年以上有期徒
刑，得併科新臺幣七百萬元以下罰金。


司法院資訊處製作；財團法人民間司法改革基金會備份。
